臺灣臺北地方法院交通事件裁定　　　　 94年度交聲字第680號
異　議　人
即受處分人　甲○○
上列受處分人因違反道路交通管理處罰條例案件，對於台北市交
通事件裁決所九十四年六月二十九日所為之處分（原處分：北市
裁二字第裁二二—ＡＥＢ一五一四八一號）聲明異議，本院裁定
如下：
    主  文
異議駁回。
    理  由
一、按駕駛人駕駛汽車，應遵守道路交通標誌、標線、號誌之指
    示，道路交通安全規則第九十條定有明文。又按汽車駕駛人
    如不按遵行之方向行駛者，處新台幣（下同）六百元以上一
    千八百元以下罰鍰，並記違規點數一點，道路交通管理處罰
    條例第四十五條第一款、第六十三條第一項第一款亦規定甚
    明。
二、原處分機關認異議人即受處分人甲○○於民國九十四年六月
    十日下午五時四十六分許，騎乘車牌號碼ＣＲＹ—一九二號
    重型機車於台北市○○○路、康定路交岔路口，不依遵行方
    向，由北向南橫越台北市○○○路（東西向）違規左轉入和
    平西路口行駛，為台北市政府警察局萬華分局西園派出所員
    警毛國哲以受處分人有違反道路交通管理處罰條例第四十五
    條第一款之規定，當場掣單舉發，嗣受處分人於應到案日期
    前向原處分機關申訴，經原處分機關函請原舉發單位調查，
    仍認受處分人有前揭違規行為，原處分機關乃依道路交通管
    理處罰條例第四十五條第一款、第六十三條第一項（漏引第
    一款）規定，於九十四年六月二十九日以北市裁二字第裁二
    二—ＡＥＢ一五一四八一號裁決書裁處受處分人罰鍰九百元
    ，並記違規點數一點。
三、訊據受處分人固不否認有於前揭舉發時間騎乘ＣＲＹ—一九
    二號機車由北往南橫越和平西路行駛之行為，惟辯稱：伊當
    天由康定路由南往北騎至和平西路上之統一超商，買完東西
    後將車子遷至和平西路上等紅綠燈，伊直接從和平西路上之
    停止線與斑馬線間穿越和平西路，並未行經康定路，所以伊
    認為沒有逆向行駛云云。經查：本件異議人確實於舉發時間
    行經台北市○○○路、康定路交岔路口時，騎乘機車沿台北
    市○○○路斑馬線與停止線間由北往南行駛乙節，業據異議
    人到庭供述不諱，核與證人毛國哲於本院調查時到庭結證所
    言，均屬相符（參見本院九十四年七月二十七日訊問筆錄）
    ，此部分事實，已殆無疑義；異議人雖辯稱：伊並非逆向行
    駛云云，然參諸台北市○○○路係東西向道路，是駕駛人行
    經上開路段僅得依遵行方向由東向西或由西往東方向騎乘，
    並無規劃南北向之行進路線，異議人既自承其當時係沿和平
    西路由南往北騎乘乙節，自屬行車不按遵行方向行駛之違規
    行為，至為灼然。縱其辯稱：並未進入康定路口等語屬實，
    然此亦無礙其前述違規行為之成立，異議人以前開情詞置辯
    ，委不足採。
四、綜上所述，受處分人確實於遭舉發時、地，有未依遵行方向
    行車之違規行為，至屬明確。從而原處分機關依道路交通管
    理處罰條例第四十五條第一款、第六十三條第一項（漏引第
    一款）及違反道路交通管理事件統一裁罰標準表之規定，裁
    處受處分人罰鍰九百元並記違規點數一點，並無違誤。本件
    異議為無理由，應予駁回。
據上論斷，依道路交通案件處理辦法第十九條，裁定如主文。
中　　華　　民　　國　　94　　年　 　8　　月　　22　　日
                      交通法庭  法　官 吳佳薇
上正本證明與原本無異。
如不服本裁定，應於裁定送達後5日內向本院提出抗告狀。
中　　華　　民　　國　　94　　年　 　8　　月　　23　　日
                                書記官 潘文賢
